最　高　行　政　法　院　判　決
　　　　　　　　　　　　　94年度判字第00363號
上　訴　人　甲○○
訴訟代理人　乙○○　○○
被 上訴 人　財政部臺灣省中區國稅局
代　表　人　鄭宗典
上列當事人間因綜合所得稅事件，上訴人對於中華民國92年10月
2日臺中高等行政法院92年度訴字第590號判決，提起上訴，本院
判決如下：
    主  文
上訴駁回。
上訴審訴訟費用由上訴人負擔。
    理  由
壹、本件上訴人主張：本件重行復查決定既經上訴人提起訴願請
    求救濟而遭訴願決定機關以無理由駁回，如上訴人未提起本
    件行政訴訟或遭駁回而確定，依改制前行政法院45年判字第
    60號判例要旨，此一重行復查決定即兼有形式上及實質上之
    確定力，上訴人對被上訴人所為民國（下同）86年度所得總
    額之核定既不得再行爭執，被上訴人亦不能復予變更，顯影
    響上訴人另案就分散利息所得部分之行政救濟。原審竟謂：
    將來分散利息所得部分若經判決確定應予變更，其綜合所得
    總額亦會隨之由被上訴人處分變更，不影響上訴人之權益云
    云，不但與上開判例有違，更屬無據。況原審既說明本件與
    另案分散利息所得係屬分別獨立之案件，竟又認本件會因另
    案判決確定應予變更而隨之由被上訴人處分變更，其說理前
    後矛盾，顯有判決理由矛盾之違法。次查被上訴人臺中縣分
    局依本件重行復查決定所製作之繳款書，係命上訴人於92年
    2月20日前補繳86年度所得稅新臺幣（下同）105,308元，逾
    期並由公庫計算加徵滯納金及加計逾滯納期之利息。依行政
    執行法第11條第1項第1款規定，被上訴人本得將該繳款書移
    送行政執行處就上訴人之財產為強制執行。原審未說明被上
    訴人何以不得將本件移送強制執行之法令依據，即以被上訴
    人片面之說詞，認繳款書係為便利上訴人繳納，可暫不移送
    執行，不影響上訴人之權益云云，而以判決駁回上訴人之請
    求，亦有理由不備之當然違法，爰請廢棄原判決。
貳、被上訴人未提出上訴之答辯狀。
參、原審斟酌全辯論意旨及調查證據之結果，以：查本件被上訴
    人依訴願撤銷意旨，重行復查決定略以，案經函請被上訴人
    臺中縣分局查明系爭標的物鄰近之租金平均為每月每坪1,93
    0元，兩相比較，上訴人原申報租賃收入確屬偏低，且被上
    訴人報請財政部核備之當地一般租金標準每月每坪682元，
    亦低於本件系爭標的物鄰近租金水準，是原查依報經財政部
    核備之當地一般租金標準予以設算核定租賃所得1,305,523
    元，並無不合；惟查上訴人於辦理86年度綜合所得稅結算申
    報時，就系爭房屋已自行申報二筆租賃所得，分別為547,20
    0元及342,000元，共計889,200元，並經核定在案，而被上
    訴人臺中縣分局原核定租賃所得1,305,523元，僅扣除其自
    行申報之一筆租賃所得547,200元，而予以調增列租賃所得
    758,323元，故重核後租賃所得應准予再減列342,000元。另
    查有關本件86年度處罰鍰67,900元部分，因系爭調增租賃所
    得屬應稅免罰之所得，重核結果並未影響漏稅額之計算，故
    重查後原處罰鍰不受影響，重行復查決定准予核減租賃所得
    342,000元。經核與所得稅法第14條第1項第5類、同法施行
    細則第16條第3項及財政部賦稅署77年11月9日臺稅一發第77
    0665851號函釋等規定，並無不合。次查上訴人對於被上訴
    人重行復查決定關於租賃所得之核定，即將租賃所得予以減
    列342,000元之決定部分並不爭執，業據其於92年8月25日準
    備程序陳明，並經記明筆錄在卷，是被上訴人重行復查決定
    併將該年度之綜合所得總額變更核定為7,700,884元，並無
    不合。至上訴人另就前訴願決定撤銷分散利息所得及罰鍰部
    分，提起行政訴訟，亦經原審法院91年度訴字第895號判決
    駁回上訴人之該訴在案，故本件與該案係屬分別獨立之案件
    。重行復查決定因租賃所得變更核定，併將該年度之綜合所
    得總額變更核定，係專就該案爭執所為之結論，將來分散利
    息所得部分若經判決確定應予變更，其綜合所得總額亦會隨
    之由被上訴人處分變更，並不影響上訴人之權益。至於被上
    訴人臺中縣分局寄送繳款書，係為便利上訴人繳納，若已繳
    納半數被上訴人並暫可不移送執行等情，業據被上訴人陳明
    ，是重行復查決定就綜合所得總額變更之核定，並不影響上
    訴人另案就分散利息所得部分之行政救濟，上訴人對此顯有
    誤解，所訴委無足採，原處分（重行復查決定）並無違誤，
    訴願決定予以維持亦無不合，乃判決駁回上訴人在原審之訴
    。
肆、本院查：（一）、按「個人之綜合所得總額，以其全年左列
    各類所得合併計算之：第一類．．．第五類：租賃所得及權
    利金所得：凡以財產出租之租金所得，財產出典典價經運用
    之所得或專利權、商標權、著作權、秘密方法及各種特許權
    利，供他人使用而取得之權利金所得：一、財產租賃所得及
    權利金所得之計算，以全年租賃收入或權利金收入，減除必
    要損耗及費用後之餘額為所得額。．．．五、財產出租，其
    約定之租金，顯較當地一般租金為低，稽徵機關得參照當地
    一般租金調整計算租金收入。」及「所稱當地一般租金，由
    財政部各地區國稅局訂定，送財政部備查。」分別為所得稅
    法第14條第1項第5類及同法施行細則第16條第3項所明定。
    次按「綜合所得稅租賃所得設算核定案件，納稅義務人如有
    異議時，稽徵機關應實地調查鄰近房屋之租金作為核課之依
    據，即將設算租金與鄰近租金比較，高時改課，低時維持原
    核定。」亦經財政部賦稅署77年11月9日台稅一發第7706658
    51號函釋在案。本件上訴人86年度綜合所得稅結算申報，經
    被上訴人臺中縣分局核定綜合所得總額8,042,884元，補徵
    稅額436,938元，並就其分散利息所得部分移由被上訴人處
    罰鍰239,000元。上訴人不服，就分散利息所得、租賃所得
    及罰鍰等項目，申經復查結果，除罰鍰予以減列171,100元
    ，變更核定罰鍰67,900元外，其餘部分復查駁回。上訴人不
    服，提起訴願，經財政部91年10月30日台財訴字第09100520
    20號訴願決定將原處分關於租賃所得部分撤銷，由被上訴人
    另為處分；其餘訴願駁回。被上訴人乃依規定重行復查結果
    ，將租賃所得減列342,000元、綜合所得總額變更核定為7,7
    00,884元。上訴人仍表不服，向財政部提起訴願，遞遭駁回
    ，乃提起本件行政訴訟。原判決關於系爭租賃所得，以及上
    訴人在原審之主張如何不足採等事項均已詳為論斷。又關於
    上訴人另就前訴願決定撤銷分散利息所得及罰鍰部分，提起
    行政訴訟，亦經原審法院91年度訴字第895號判決駁回上訴
    人之該訴，上訴人對之提起上訴，亦經本院94年度裁字第37
    3號裁定駁回在案，認本件原處分此部分，認事用法，均無
    違誤，維持原處分及訴願決定，而駁回上訴人在原審之訴，
    其所適用之法規與該案應適用之現行法規並無違背，與解釋
    判例，亦無牴觸，並無所謂原判決有違背法令之情形；又證
    據之取捨與當事人所希冀者不同，致其事實之認定亦異於該
    當事人之主張者，不得謂為原判決有違背法令之情形。（二
    ）、上訴人對於業經原判決詳予論述不採之事由再予爭執，
    核屬法律上見解之歧異，要難謂為原判決有違背法令之情形
    。本件上訴論旨，仍執前詞，指摘原判決違誤，求予廢棄，
    難認有理由，應予駁回。
據上論結，本件上訴為無理由，爰依行政訴訟法第255條第1項、
第98條第3項前段，判決如主文。
中    華    民    國    94    年    3     月   17     日
                  第二庭審判長法  官　葉　振　權
                              法  官  林  文  舟
                              法  官　劉　鑫　楨
                              法  官　吳　明　鴻
                              法  官　梁　松　雄
以  上  正  本  證  明  與  原  本  無  異
中    華    民    國    94    年    3    月    17     日
　　　　　　　　　　　　　　　書記官　陳　盛　信
